# 持有至到期投资减值转回

提问人：ha78999 时间：2016-03-14 15:11:32
请教下，持有至到期投资发生减值，后又恢复，原确认的减值损失应当予以转回，计入当期损益。但是转回后的账面价值不应当超过假定不计提减值准备下该金融资产在转回日的摊余成本，为什么增加一个限额呢，怎么好理解的，请教下陈版主。

回答人：chenyiwei
因为以摊余成本计量的金融资产，其摊余成本的定义本来就是：初始确认金额－已偿还本金＋／－利息调整的累计摊销－减值准备，所以减值准备恢复之后的账面价值不应当超出假设未计提减值准备情况下的摊余成本，即初始确认金额－已偿还本金＋／－利息调整的累计摊销，以确保减值期间正常的“利息调整”摊销仍正常确认，避免虚增资产价值，超出正常的摊余成本。